【裁判字號】    99,交聲,209
【裁判日期】    991115
【裁判案由】    違反道路交通管理處罰條例聲明異議
【裁判全文】
臺灣雲林地方法院交通事件裁定         99年度交聲字第209號
移送機關    交通部公路總局嘉義區監理所雲林監理站
異  議  人
即受處分人  甲○○
上列異議人因違反道路交通管理處罰條例案件，對於交通部公路
總局嘉義區監理所雲林監理站民國99年9 月14日所為之裁決處分
（原處分案號：雲監裁字第裁72-M00000000號），聲明異議，本
院裁定如下：
    主  文
異議駁回。
    理  由
一、原處分意旨略以：異議人即受處分人（下稱異議人）甲○○
    於民國99年8 月1 日20時12分許，駕駛車牌號碼663-DXV 號
    重型機車，在設有燈光號誌管制之臺南縣新營市○○路與府
    西路路口闖紅燈，經警當場製單舉發「闖紅燈」之違規，爰
    依道路交通管理處罰條例第53條第1 項之規定，裁處異議人
    罰鍰新臺幣（下同）1,800 元，並依同條例第63條第1 項第
    3 款規定（處分書漏載第3 款），記違規點數3 點。
二、聲明異議意旨略以：伊通過本件舉發違規地點之路口時，該
    路口號誌為綠燈，並未闖紅燈。又若伊當時闖紅燈，則跟隨
    在其後方之員警亦闖紅燈，程序違法，請求撤銷原處分云云
    。
三、經查：
    (一)按行車管制號誌之圓形紅燈，其顯示之意義為：車輛面對
      圓形紅燈，除與圓形紅燈同亮之箭頭綠燈時，得依箭頭綠
      燈之指示行進外，表示禁止通行，不得超越停止線或進入
      路口，道路交通標誌標線號誌設置規則第206 條第5 款第
      1 目、第2 目定有明文。而汽車駕駛人在無箭頭導向燈號
      狀況下，紅燈左轉或右轉，均應以闖紅燈論處（司法院（
      70）院臺廳字第03613 號函參照）。又汽車駕駛人，行經
      有燈光號誌管制之交岔路口闖紅燈者，處1,800 元以上5,
      400 元以下罰鍰，並記違規點數3 點，道路交通管理處罰
      條例第53條第1 項、第63條第1 項第3 款並分有明文。
    (二)異議人確有於99年8 月1 日20時12分許，駕駛車牌號碼66
      3-DXV 號重型機車沿臺南縣新營市○○路西往東方向行駛
      ，並於通過民治路與府西路路口後，當場遭警攔停，經臺
      南縣警察局新營分局民治派出所警員攔查舉發「闖紅燈」
      行駛之違規，為異議人所是認，並有臺南縣警察局南縣警
      交字第M00000000 號舉發違反道路交通管理事件通知單在
      卷可佐，此部分之事實堪予認定。
    (三)異議人雖以前詞置辯，惟依臺南縣新營市○○路由西往東
      方向，與府西路交岔路口處之99年8 月1 日監視器錄影畫
      面所示，該路口於當日20時3 分9 秒許，民治路路段號誌
      已變換成紅燈，且府西路路段雙向車輛皆已通行，3 分10
      秒至13秒許，有一騎乘機車之人沿民治路由西向東方向通
      過府西路路口，3 分15秒至19秒許，則有2 名員警分別騎
      乘機車自後方通過該路口等情，有臺南縣警察局新營分局
      99年10月20日南縣營警五字第0990026766號函檢附之監視
      器擷取畫面6 張在卷可稽（本院卷第29至31頁），復經本
      院以電腦讀取上開監視器錄影光碟核對無訛。又異議人於
      99年8 月1 日20時左右，有沿民治路由西向東方向通過府
      西路路口，並隨即為2 名員警攔停乙情，亦為異議人所不
      爭執，異議人為警攔停後就舉發過程與員警有所爭執，亦
      有員警所攝錄之採證錄影光碟附卷可佐，堪認上開路口監
      視器擷取畫面中，通過該路口之人確為異議人無誤。前揭
      畫面中所顯示之時間，雖與舉發違反道路交通管理事件通
      知單上所記載之時間略有出入，惟尚不影響此部分事實之
      認定。因此，異議人有上開闖紅燈之違規行為，至為明確
      ，異議人空言否認違規，辯稱通過該路口時並未闖紅燈云
      云，顯與上開客觀事證不符，洵無足採。
    (四)又異議人指摘本件舉發員警於伊後方目擊伊闖紅燈後，立
      即通過該路口上前攔停取締，顯然員警亦有闖紅燈之違規
      云云，然按員警於目擊交通違規時，本可依現場之實際情
      況及違規情節之輕重，衡量是否採取當場攔停取締之手段
      ，該等執勤手段，自可於必要範圍內排除交通法規之適用
      。查本件異議人係在府西路路段雙向車輛皆已通行之情形
      下闖越紅燈，員警斟酌該等違規行為情節，及現場民眾之
      觀感，遂當場上前攔停舉發，該等手段尚無重大瑕疵，自
      非法所不許。況異議人有無交通違規行為之認定，與員警
      於違規行為發生後所採取之舉發行為為何無涉，從而，異
      議人執此為辯，亦不足採。
四、綜上所述，異議人於前開時、地，駕駛機車闖越紅燈而行駛
    之違規行為，事證明確，堪以認定，異議人所辯，均不足採
    ，原處分機關援引首揭規定，裁處異議人罰鍰1,800 元，並
    記違規點數3 點，核無違誤。本件異議人之異議為無理由，
    應予駁回。
據上論斷，應依道路交通管理處罰條例第87條第2 項，道路交通
事件處理辦法第18條，裁定如主文。
中    華    民    國    99    年    11    月    15    日
                  交通法庭    法  官  陳美利
以上正本證明與原本無異。
如不服本裁定，應於裁定送達後5 日內向本院提出抗告狀（須附
繕本）。
                              書記官  王秀如
中    華    民    國    99    年    11    月    15    日

司法院資訊處製作；財團法人民間司法改革基金會備份。
